高雄高等行政法院簡易判決
　　　　　　　　　　　　　　　　九十五年度簡字第四二一號
原　　　告　信喬汽車有限公司
代　表　人　甲○○
訴訟代理人　丙○○
被　　　告　財政部臺灣省南區國稅局
代　表　人　乙○○局長
訴訟代理人　戊○○
　　　　　　丁○○
上列當事人間因營利事業所得稅事件，原告不服財政部中華民國
九十五年十月二十六日台財訴字第０九五００三四七六五０號訴
願決定，提起行政訴訟。本院判決如下：
    主  文
原告之訴駁回。
訴訟費用由原告負擔。
    事實及理由
一、緣原告九十二年度營利事業所得稅結算申報，原申報全年所
    得額新台幣（下同）三一、二一七元，經被告核定六七三、
    四一四元。原告不服，對原核定剔除營業費用及損失總額－
    郵電費五一、六九四元、營業費用及損失總額－水電瓦斯費
    三八、六二九元、營業費用及損失總額－其他費用四七、六
    一九元三項，將營業費用及損失總額－折舊一七四、四七五
    元、營業費用及損失總額－租金支出三一六、一九０元二項
    轉正至營業成本項下查核，及原核定增列漏報保險賠償收入
    一五、四０九元部分，申請復查，獲追認營業費用及損失總
    額－租金支出一六七、五八０元，追減其他收入一五、四０
    九元，其餘維持原核定。原告對營業費用及損失總額之郵電
    費三九、九二八元、水電瓦斯費三二、三一一元、其他費用
    展示租金部分四七、六一九元、租金支出一四八、六一０元
    、折舊費用一七四、四七五元部分猶表不服，提起訴願，經
    遭決定駁回，遂提起本件行政訴訟。
二、原告起訴意旨略謂：（一）查申報營業費用之郵電費其中計
    三九、九二八元及申報營業費用之水電費其中計三二、三一
    一元，原屬民國（下同）九十一年十二月份之電話及水電費
    ，原告於九十二年一月初支付並予入帳。雖「會計基礎，凡
    屬公司組織者，應採權職發生制」為所得稅法第二十二條第
    一項前段及第二十三條前段所明定，基於重大性原則，上述
    金額與全年營收比較如九牛一毛，且原告亦未重複申報，基
    於誠信原則及正確表達，列為實際支出年度之費用尚無違誤
    。（二）申報營業費用之其他費用中四七、六一九元，係原
    告新車至台南市遠東百貨公司（下稱遠百公司）展示，所給
    付予遠百公司之承租展示空間之租金。按原告係台朔汽車在
    台南市之總經銷商，而原告另一關係企業信騰汽車有限公司
    （下稱信騰公司）係台朔汽車在台南縣之總經銷商，遠百公
    司所開立於原告之統一發票，其統一編號00000000
    為原告所有，惟該公司竟不察，誤將原告名稱誤繕為信騰公
    司，乃造成此爭議。被告未察明，或僅憑遠百公司單方面之
    答覆，即認為該費用非屬原告支出。（三）按汽車修護收入
    包括汽車零件收入及工資收入二部分。而汽車零件收入之相
    對成本為汽車零件、耗材及托外加工之成本；工資收入之相
    對應成本為現場修護人員之薪資、伙食費、勞健保費及加班
    費等人事費用。蓋汽車修護不同於汽車裝配，汽車修護並未
    改變汽車之本質，僅就客戶車輛損壞之零件予以更換或車體
    外部鈑金噴漆，不似汽車裝配就汽車原料於以裝置、加工成
    為整軍。被告未查明汽車修護本質，逕將屬於營業費用中之
    租金支出一四八、六一０元及折舊一七四、四七五元轉列營
    業成本，過於擅斷，爰訴請撤銷訴願決定、復查決定及原處
    分中關於營業費用及損失總額之郵電費三九、九二八元、水
    電瓦斯費三二、三一一元、其他費用展示租金部分四七、六
    一九元、租金支出一四八、六一０元、折舊費用一七四、四
    七五元部分云云。被告則以：（一）按「會計基礎，凡屬公
    司組織者，應採用權責發生制。」及「會計年度為每年一月
    一日至十二月三十一日止。」為所得稅法第二十二條第一項
    前段及第二十三條前段所明定。次按「營利事業之費用與損
    失，應視其性質分為營業費用（如銷售、管理費用）與營業
    成本（如製造費用），分別審定並轉正。」及「其他費用或
    損失：‧‧‧三、其他費用或損失之原始憑證，除應取得確
    實證明文件者外，為統一發票或普通收據。」為營利事業所
    得稅查核準則（下稱查核準則）第六十條前段及第一百零三
    條第三款所規定。（二）查原告為公司組織者，依首揭規定
    ，應採權責發生制，即收益於確定應收時，費用於確定應付
    時，即行入帳。決算時收益及費用，並按其應歸屬年度作調
    整分錄。其九十二年度已列報一至十二月份之郵電費及水電
    瓦斯費，系爭郵電費三九、九二八元及水電費三二、三一一
    元，係原告九十一年度十二月份電話費及水電費，核屬九十
    一年度之費用，應不得便宜行事，被告原核否准認列，依法
    並無不合。（三）查遠百公司台南店營業地址為台南縣永康
    市○○○路五三三號，系爭之編號00000000號三聯
    式統一發票列報其他費用四七、六一九元，經詢據遠百公司
    台南店，係為信騰公司九十二年度八月一日至三十一日於其
    商店街汽車銷售之租金收入，而原告主張係該公司不察，誤
    將原告名稱誤繕為信騰公司，顯與事實不符，被告原核否准
    認列，依法並無不合。（四）查汽車修理業之營業範圍，依
    經濟部商業司編印之「公司行號營業項目標準分類」中所載
    ，舉凡汽車之清潔、保養、潤滑、檢查、調整、維護、校正
    、總成更換、翻修及其相關業務均屬之，是依其行業特性，
    必須於對客戶請修之汽車提供必要零件或耗材（如輪胎、機
    油），並輔以人工之維修或換裝，始能完成交易，從而汽車
    修理之成本除包括修理工資、零件成本等直接成本外，尚包
    括委外加工服務費用，廠區租金、折舊．．．等間接成本。
    即「汽車修理」係指廠商對客戶請修汽車除提供必要零件外
    ，尚須輔以人工之維修或換裝，始能完成交易者；而汽車維
    修成本除包括修理工資、零件成本等直接費用外，尚包括委
    外加工費用、廠長及廠區行政人員薪資、伙食費、保險費、
    加班費、職工福利、廠區租金、稅捐、修繕費、水電費、折
    舊、消耗品等間接費用。被告依其補具照片及廠房使用配置
    圖，其中供車輛銷售展示及管理單位辦公處所約一七八．五
    平方公尺，車輛維修使用約一五八．七五平方公尺，按其使
    用功能之面積比例為百分之五十三比百分之四十七，就其租
    金支出三一六、一九０元分別審定並轉正屬營業費用一六七
    、五八０元（三一六、一九０元×百分之五十三）及營業成
    本一四八、六一０元（三一六、一九０元×百分之四十七）
    ，依法並無不合。另查金屬改質劑為單子碳氫化合物之抗摩
    劑，其直接作用於機件金屬表面，加放於汽車發動機系統內
    ，其功能為防熱、防腐及抗磨損，同時迅速達到修復被磨損
    表面，一般適用於車輛發動機、變速器、曲軸箱及差速器，
    為機油添加劑一種，核屬維修成本之一；另汽車修護設備一
    批，係其九十年九月十五日向大禹汽車有限公司（下稱大禹
    公司）購買之烤漆爐、八卦台、頂車機及維修車輛工具組等
    ，係汽車維修器材，該資產所提列之折舊費用一七四、四七
    五元（機器設備九七、五００元＋金屬改質劑器七六、九七
    五元）應屬間接費用之一，被告原核轉正至營業成本項下查
    核，依法並無不合。綜上，本件訴訟顯無理由，請駁回其訴
    ，以維稅政等語置辯。
三、按「會計基礎，凡屬公司組織者，應採用權責發生制。」「
    會計年度為每年一月一日至十二月三十一日止。」為所得稅
    法第二十二條第一項前段及第二十三條前段所明定。次按「
    營利事業之費用與損失，應視其性質分為營業費用（如銷售
    、管理費用）與營業成本（如製造費用），分別審定並轉正
    。」「其他費用或損失：‧‧‧三、其他費用或損失之原始
    憑證，除應取得確實證明文件者外，為統一發票或普通收據
    。」分別為查核準則第六十條前段及第一百零三條第三款所
    規定。
四、經查，原告九十二年度營利事業所得稅結算申報，原申報全
    年所得額三一、二一七元，經被告核定六七三、四一四元。
    原告不服，對原核定剔除營業費用及損失總額－郵電費五一
    、六九四元、營業費用及損失總額－水電瓦斯費三八、六二
    九元、營業費用及損失總額－其他費用四七、六一九元三項
    ，將營業費用及損失總額－折舊一七四、四七五元、營業費
    用及損失總額－租金支出三一六、一九０元二項轉正至營業
    成本項下查核，及原核定增列漏報保險賠償收入一五、四０
    九元部分，申請復查，獲追認營業費用及損失總額－租金支
    出一六七、五八０元，追減其他收入一五、四０九元，其餘
    維持原核定等情，此有被告九十四年四月七日之九十二年度
    營利事業所得稅結算申報核定通知書、九十五年六月一日南
    區國稅法一字第０九五００六四六四八號復查決定書等附於
    原處分卷可稽，應堪信實。
五、原告雖執前詞以為爭議，惟按，原告為公司組織者，依前揭
    所得稅法第二十二條第一項前段及第二十三條前段之規定，
    應採權責發生制，即收益於確定應收時，費用於確定應付時
    ，即行入帳，決算時收益及費用，並按其應歸屬年度作調整
    分錄。經查，原告其九十二年度已列報一至十二月份之郵電
    費及水電瓦斯費，系爭郵電費三九、九二八元及水電費三二
    、三一一元，係原告九十一年度十二月份電話費及水電費，
    核屬九十一年度之費用，揆諸上述規定，被告原核否准認列
    ，依法並無不合。次查，遠百公司台南店營業地址為台南縣
    永康市○○○路五三三號，系爭之編號00000000號
    三聯式統一發票列報其他費用四七、六一九元，經詢據遠百
    公司台南店，係為信騰公司九十二年度八月一日至三十一日
    於其商店街汽車銷售之租金收入屬實，亦有遠百公司台南店
    九十二年七月商店街租金收入統計表一份附於原處分卷可按
    ，而原告主張係遠百公司不察，誤將原告名稱誤繕為信騰公
    司，顯與事實不符，應不可採。此部分金額被告原核定否准
    認列，依法亦無不合。再按，汽車修理業之營業範圍，依經
　　濟部商業司編印之「公司行號營業項目標準分類」中所載，
    舉凡汽車之清潔、保養、潤滑、檢查、調整、維護、校正、
    總成更換、翻修及其相關業務均屬之。是依其行業特性，必
    須於對客戶請修之汽車提供必要零件或耗材（如輪胎、機油
    ），並輔以人工之維修或換裝，始能完成交易，從而汽車修
    理之成本除包括修理工資、零件成本等直接成本外，尚包括
    委外加工服務費用，廠區租金、折舊等間接成本。亦即「汽
    車修理」係指廠商對客戶請修汽車除提供必要零件外，尚須
    輔以人工之維修或換裝，始能完成交易者；而汽車維修成本
    除包括修理工資、零件成本等直接費用外，尚包括委外加工
    費用、廠長及廠區行政人員薪資、伙食費、保險費、加班費
    、職工福利、廠區租金、稅捐、修繕費、水電費、折舊、消
    耗品等間接費用。再查，依原告所提之照片及廠房使用配置
    圖，其中供車輛銷售展示及管理單位辦公處所約一七八．五
    平方公尺，車輛維修使用約一五八．七五平方公尺等情，此
    有原告所提出之該公司仁德廠平面圖及相片五幀附於原處分
    卷可查，則被告按其使用功能之面積比例為百分之五十三比
    百分之四十七，就其租金支出三一六、一九０元分別審定並
    轉正屬營業費用一六七、五八０元（三一六、一九０元×百
    分之五十三）及營業成本一四八、六一０元（三一六、一九
    ０元×百分之四十七），依查核準則第六十條前段之規定，
    並無不合。另查，金屬改質劑為單子碳氫化合物之抗摩劑，
    其直接作用於機件金屬表面，加放於汽車發動機系統內，其
    功能為防熱、防腐及抗磨損，同時迅速達到修復被磨損表面
    ，一般適用於車輛發動機、變速器、曲軸箱及差速器乙節，
    亦有安耐馳納米金屬改質劑之介紹資料影本一份附於原處分
    卷可稽，是其屬於機油添加劑一種，核屬維修成本之一；另
    汽車修護設備一批，係原告於九十年九月十五日向大禹公司
    購買之烤漆爐、八卦台、頂車機及維修車輛工具組等，係汽
    車維修器材，該資產所提列之折舊費用一七四、四七五元（
    機器設備九七、五００元＋金屬改質劑器七六、九七五元）
    應屬間接費用之一，被告原核轉正至營業成本項下查核，依
    查核準則第六十條前段之規定，仍無不合。是原告前述主張
    ，均非可採。
六、綜上所述，原告之主張，並無可採。被告原核定將原告營業
    費用及損失總額之郵電費三九、九二八元、水電瓦斯費三二
    、三一一元，其他費用展示租金四七、六一九元部分否准認
    列，租金支出一四八、六一０元、折舊費用一七四、四七五
    元部分轉正至營業成本項下查核，並無違誤。復查決定及訴
    願決定遞予維持，亦無違誤。原告提起本件訴訟，求為撤銷
    ，為無理由，應予駁回。又本件事證已臻明確，兩造其餘攻
    擊防禦方法核與判決結果不生影響，爰不逐一論述，附此敘
    明。又本件為簡易訴訟事件，故不經言詞辯論為之。
據上論結，本件原告之訴為無理由，爰依行政訴訟法第二百三十
三條第一項、第二百三十六條、第一百九十五條第一項後段、第
九十八條第三項前段，判決如主文。
中    華    民    國   九十六    年  四    月 三十    日
                  第一庭      法  官  林勇奮
以上正本係照原本作成。
如不服本判決，應於送達後二十日內，向本院提出上訴狀並表明
上訴理由，如於本判決宣示後送達前提起上訴者，應於判決送達
後二十日內補提上訴理由書（須按他造當事人人數附繕本）。提
起上訴應預繳送達用雙掛號郵票七份（每份三十四元）。
中    華    民    國   九十六    年  四    月 三十    日
                              書記官  黃玉幸
附註:
行政訴訟法第二百三十五條（第一項、第二項）:
對於適用簡易程序之裁判提起上訴或抗告，須經最高行政法院之
許可。
前項許可，以訴訟事件所涉及之法律見解具有原則性者為限。
